【裁判字號】    95,交附民,12
【裁判日期】    950120
【裁判案由】    因過失致死案附帶民訴
【裁判全文】
臺灣臺北地方法院刑事附帶民事訴訟判決  95年度交附民字第12號
原      告  甲○○
            丁○○
            乙○○
            丙○○
訴訟代理人  周仕傑律師
被      告  己○○
            戊○○
上列原告因被告己○○業務過失傷害案件（九十四年度交易字第
四三四號）於刑事訴訟程序附帶提起民事訴訟，本院判決如下：
    主  文
被告應連帶給付原告新臺幣參拾萬元，其給付方式為被告應自民
國九十五年二月十日起，於每月十日連帶給付原告新臺幣壹萬元
，至新臺幣參拾萬元清償完畢為止，如有一期未為給付，所餘部
分視為全部到期。
本判決第一項得假執行。
    事實及理由
一、原告起訴主張：
  (一)被告己○○受僱被告戊○○，從事瓦斯外包工程之現場管線
    鋪設焊接工作，以駕駛被告戊○○所有之車牌號碼Ｖ二—○
    四七三號自用小貨車載運機具、人員，出外施作工程為業，
    ，於民國九十三年十一月二十七日上午八時四十分許，自桃
    園縣八德市○○街六一號住處駕駛上揭貨車搭載被害人徐金
    淦及訴外人廖和警二人前往臺北市內湖區工地施工，疏未注
    意該貨車搭載被告己○○等三人連同二部發電機，總載重達
    三點六六公噸已超出核定總重量三點四九公噸，且未檢查該
    貨車輪胎之實際狀況，即貿然上路，於同日上午九點三十分
    許行經國道一號高速公路北向二十二公里九百公尺之速限一
    百公里路段時，復疏未注意該路段速限，貿然以約一百十二
    公里之時速超速行駛，詎該貨車之左後輪突然發生爆胎，被
    告己○○情急下猛踩煞車，致該貨車失控，先擦撞內側鈕澤
    西護欄後，再由內側車道直衝至外側護欄外，隨即翻覆掉落
    於二十一點四九公尺下方之臺北市○○街九十九號對面邊坡
    ，適坐於駕駛座中間之被害人徐金淦於該貨車翻覆過程中，
    因安全帶彈脫被拋出車外而自高架橋摔落斜坡，復遭該掉落
    之貨車壓住，造成其頭、胸部及四肢多處骨折，並致出血性
    休克而當場死亡，原告丁○○、甲○○、乙○○、丙○○為
    被害人徐金涂之配偶、子女，得依侵權行為法律關係請求被
    告己○○、戊○○連帶賠償殯葬費、撫養費及精神慰撫金。
    因被告己○○嗣後已交付強制汽車責任險暨意外險保險金共
    計新臺幣（下同）二百四十五萬二千九百元，並賠償七十萬
    元，僅請求被告己○○、戊○○連帶賠償三十萬元。
  (二)爰依侵權行為法律關係聲明：被告應連帶給付三十萬元，給
    付方式為被告應自九十五年二月十日起，於每月十日連帶給
    付原告一萬元，至三十萬元清償完畢止，如有一期未為給付
    ，所餘部分視為全部到期。
二、被告戊○○、己○○均陳稱：認諾原告之請求。
三、本件被告就原告主張訴訟標的為認諾（見本院卷第十九頁）
    ，依刑事訴訟法第四百九十一條準用民事訴訟法第三百八十
    四條之規定，應為被告敗訴之判決，從而，原告請求被告連
    帶給付三十萬元，為有理由，應予准許。又本件本於被告認
    諾所為之判決，依民事訴訟法第三百八十九條第一項第一款
    之規定，應由本院依職權宣告假執行。
據上論斷，應依刑事訴訟法第四百九十一條、第五零二條第二項
及民事訴訟法第三百八十四條、第三百八十九條第一項第一款，
判決如主文。
中    華    民    國    95    年    1     月    20    日
                  刑事第十四庭  法  官  李家慧
上正本證明與原本無異。
對本判決如不服非對刑事判決上訴時不得上訴並應於送達後10日
內，向本院提出上訴狀。
                                書記官  楊文祥
中    華    民    國    95    年    1     月    20    日


司法院資訊處製作；財團法人民間司法改革基金會備份。
